# 探讨政府补助确认时点问题

提问人：helenpqh 时间：2019-03-20 23:28:21
政府补助准则中规定：用于补偿企业已发生的相关成本费用或损失的，直接计入当期损益或冲减相关成本。
如果企业在 2018 年年底收到政府文件说针对企业 2017 年的研发活动给予奖励，但是奖励款项在 2019 年年初才收到。那请问这笔款项是在 2018年收到政府文件时确认到当期损益（借：其他应收款，贷：其他收益），还是在 2019 年年初收到钱时才计入当期损益？

回答人：chenyiwei
这是何时满足政府补助确认条件的判断问题，即何时满足 “企业能够收到政府补助” 这一条件。实务中对此类政府补助多数采用收付实现制原则确认，即在 2019 年内实际收到时确认。